

LAHAYE Elise Développeur Web

https://elahaye.github.io/portfolio

☑ e.lahaye49@gmail.com

+33631393726

in elise-lahaye

elahaye

■ Compétences

Linguistiques

Français: langue maternelle

Anglais: avancé

Japonais: intermédiaire Espagnol: débutant

Logiciels

FRONTEND

Angular 2+

React

Rxjs

O NGRX

Tailwind

Figma

BACKEND

Node.js

⊖X Express

A mon propos

Ayant vécu à Paris, Londres, Tokyo et Montréal, je suis finalement de retour dans notre beau pays, pour poser ma valise et profiter de mes amis et ma famille. Ayant débuté dans le développement web il y a 4 ans, j'ai principalement travaillé avec Angular 2+, mais je suis ouvert à les rôles orientés tous JavaScript. Si vous recherchez développeur motivé. un n'hésitez pas à me contacter.

Expériences professionnelles

Septembre 2022 - Avril 2024 : Développeur Angular chez Stelvio (Montreal - Canada)

- Développement de fonctionnalités et correction de bugs sur plusieurs projets en parallèle utilisant Angular 14 à 16
- Migration du projet principal d'Angular JS à Angular 2+
- Utilisation de Rxjs, NGRX component store, Signals, Tailwind et Material
- Back-end en Java Spring Boot
- Stack d'environnement sous Docker
- Environnement Agile avec Jira, Scrum et refinement meetings
- Versionning GIT en utilisant Bitbucket

Novembre 2020 - Juillet 2022 : Développeur Angular chez Coorty (Marseille - France)

- o Développement de fonctionnalités et correction de bugs utilisant Angular 9 à 12 pour un logiciel métier de courtier en assurance
- Utilisation et correction de bugs api REST sous Symfony 4
- o Développement de nouveaux projets en intéraction avec les clients
- Stack d'environnement sous Docker utilisation quotidienne des commandes de base, en charge des mises en recette et production
- Versionning GIT en utilisant Gitlab
- Scrum journalier afin de répartir les tâches
- Utilisation de Figma pour la réalisation des wireframe et maquettes finales

RECONVERSION

2019: Secrétaire médicale dans un cabinet dentaire (Marseille - France)

2018: Conseillère voyages d'affaire à l'agence de voyage Egencia (Angers - France)

2017 - 2018 : Professeur privé de français et d'anglais (Tokyo)

2016 - 2017 : Pâtissière-vendeuse aux Merveilleux de Fred (Londres)

Projets

- Pokédex (API externe / Front-React / Material UI)
- Portfolio (Front Angular / Animations CSS)
- Jeux d'échec (Algorithmes complexes / Front-Angular / Back-Node.js / Base de données MongoDB)
- Application de partage de liste de livres (Back-Symfony / Front-Angular / API Platform + API Google Book / Base de données MySQL)

Diplômes

Mai - Juillet 2020: Formation - Angular / Symfony

Janvier - Mars 2020: Certification RNCP Développement Intégration Web (Bac+2)

2014 - 2016: Licence de tourisme 2011 - 2013 : Licence de japonais (LLCE)